【裁判字號】    99,易,408
【裁判日期】    990420
【裁判案由】    竊盜
【裁判全文】
臺灣臺北地方法院刑事判決               99年度易字第408號
公  訴  人  臺灣臺北地方法院檢察署檢察官
被      告  甲○○
上列被告因竊盜案件，經檢察官提起公訴（99年度偵緝字第181
號），被告於本院準備程序中就被訴事實為有罪之陳述，經告知
簡式審判程序之旨，並聽取公訴人及被告之意見後，本院合議庭
認為適宜由受命法官獨任進行簡式審判程序而裁定改由受命法官
獨任進行簡式審判程序審理，判決如下：
    主  文
甲○○共同攜帶兇器竊盜，處有期徒刑陸月，如易科罰金，以新
臺幣壹仟元折算壹日，扣案之破壞剪壹把沒收；又共同攜帶兇器
竊盜，處有期徒刑陸月，如易科罰金，以新臺幣壹仟元折算壹日
，扣案之破壞剪壹把沒收。應執行有期徒刑捌月，如易科罰金，
以新臺幣壹仟元折算壹日。緩刑年。扣案之破壞剪壹把沒收。
    事  實
一、甲○○因缺錢花用，竟與成年男子鄭光翔（另案經本院以98
    年度易字第1331號判決判處應執行有期徒刑10月確定）共同
    基於意圖為自己不法所有之犯意聯絡，於民國97年7 月1 日
    某時，由鄭光翔攜帶其所有客觀上足以危害人之生命身體安
    全可供兇器使用之破壞剪1 把，騎乘其所有車號不詳之機車
    搭載甲○○，2 人一同前往臺北市○○區○○街第6 號水門
    「觀山河濱公園」13Ｋ750 至13Ｋ950 堤防處，由鄭光翔以
    上開破壞剪破壞設於堤防照明燈處之電纜線約100 公尺並拉
    出，甲○○則在一旁把風，及將電纜線搬運至前揭機車上，
    以此方式竊取上開電纜線，再由甲○○騎乘前揭機車，將該
    竊得之電纜線載運至鄭光翔位於臺北市○○區○○路四段61
    7 號4 樓住處附近，鄭光翔復提供其所有之手推車1 台，由
    甲○○以該手推車將上開電纜線載運至鄭光翔上開住處後，
    2 人在鄭光翔上開住處削去電纜線之外皮，再由鄭光翔以每
    斤約新臺幣（下同）200 元之價格，將電纜線賣予在臺北市
    ○○區○○街36號從事資源回收之不知情之莊偉政，鄭光翔
    因此得款約1 萬元，並將其中1 千餘元給予甲○○。
二、甲○○又與鄭光翔共同基於意圖為自己不法所有之犯意聯絡
    ，於97年7月12日4時許，由鄭光翔攜帶其所有客觀上足以危
    害人之生命身體安全可供兇器使用之破壞剪1 把，騎乘其所
    有車號不詳之機車搭載甲○○，2 人一同前往臺北市○○區
    ○○街第6 號水門「觀山河濱公園」13Ｋ750 至13Ｋ950 堤
    防處，由鄭光翔以上開破壞剪破壞設於堤防照明燈處之電纜
    線約100 公尺並拉出，甲○○則在一旁把風，及將電纜線搬
    運至前揭機車上，以此方式竊取上開電纜線100 公尺及保安
    套（保險絲）2 顆，再由甲○○騎乘前揭機車，將該竊得之
    電纜線及保安套（保險絲）2 顆載運至鄭光翔上開住處附近
    ，鄭光翔復提供其所有之手推車1 台，由甲○○以該手推車
    將上開電纜線及保安套（保險絲）2 顆載運至鄭光翔上開住
    處，惟於載運途中因遭人發現，甲○○即將手推車、上開電
    纜線及保安套（保險絲）2 顆棄於原地而逃逸。嗣於97年7
    月16日，因鄭光翔行跡可疑，為警在臺北市○○街103 號前
    盤查，經徵得鄭光翔之同意後由其帶同員警至上開住處，而
    於同日16時10分許在該住處扣得削去之電纜線外皮1 批及鄭
    光翔所有之破壞剪1 把、手推車1 臺，因而查悉上情。
三、案經臺北市○○路燈工程管理處東區分隊技工林政霆訴由臺
    北市政府警察局松山分局報請臺灣臺北地方法院檢察署檢察
    官偵查起訴。
    理  由
一、訊據被告甲○○對於前揭事實，迭於本院準備程序、審理時
    均坦承不諱（見本院卷第14頁背面、第16頁背面、第17頁背
    面、第31頁），復經告訴人林政霆指訴明確（見偵字卷第18
    至20頁、第70、71頁），並經偵查中之共同被告鄭光翔、莊
    偉政陳述在卷（見偵字卷第10至14頁、第60至63頁、第63、
    64、71頁、第81至84頁），另有失竊報告（見偵字卷第51頁
    ）、贓物認領保管單（見偵字卷第52頁）、照片24張（見偵
    字卷第42至50頁）附卷可稽，又有破壞剪1 把、手推車1 臺
    扣案可佐，足認被告前開自白與事實相符，應堪採信。本案
    事證明確，被告犯行堪予認定，應依法論科。
二、按刑法第321 條第1 項第3 款之攜帶兇器竊盜罪，係以行為
    人攜帶兇器竊盜為其加重條件，此所謂兇器，其種類並無限
    制，凡客觀上足對人之生命、身體、安全構成威脅，具有危
    險性者均屬之，且祇須行竊時攜帶此種具有危險性之兇器為
    已足，並不以攜帶之初有行兇之意圖為必要，亦不以使用為
    必要（最高法院79年臺上字第5253號判例、92年臺上字第36
    69號判決意旨可資參照）。本件被告於上開時、地行竊時所
    攜帶之破壞剪1 把，既足以破壞電纜線，客觀上顯足以對於
    他人之生命、身體構成威脅而具有危險性，屬刑法所謂之兇
    器甚明。是核被告所為，係犯刑法第321 條第1 項第3 款之
    攜帶兇器竊盜罪。被告與鄭光翔就上開2 次竊盜犯行，有犯
    意聯絡與行為分擔，均為共同正犯。又被告所犯上開2 次竊
    盜犯行，犯意個別、行為互異，應分論併罰。爰審酌被告無
    前科，有臺灣高等法院被告前案紀錄表在卷可稽，素行尚可
    ，其攜帶兇器竊取他人財物，對他人財產安全產生危害，實
    屬非是，及其所竊取財物之價值，第2 次竊得之財物業經告
    訴人領回，被告於2 次竊盜犯行參與之程度及擔任之角色，
    自第1 次竊盜犯行所獲利益為1 千餘元，且其於犯本件時年
    齡甫滿18歲，涉世未深，暨其犯罪後坦承犯行等一切情狀，
    分別量處如所主文所示之刑，並定其應執行之刑。另被告行
    為後，刑法第41條第2 項於98年6 月19日經大法官會議第66
    2 號解釋宣告失效，嗣復於98年12月30日修正公布，並自99
    年1 月1 日施行，修正後新增刑法第41條第8 項規定: 「第
    1 項至第4 項及第7 項之規定，於數罪併罰之數罪均得易科
    罰金或易服社會勞動，其應執行之刑逾6 月者，亦適用之。
    」，此一修正規定對被告並無不利，爰併依上開規定諭知易
    科罰金之折算標準。
三、末查，被告前未曾因故意犯罪受有期徒刑以上刑之宣告，已
    如上述，其年紀尚輕，因一時失慮，致罹刑章，犯後已坦承
    犯行，原係因無工作缺錢花用而為本件犯行，自99年2 月1
    日起至99年4 月8 日止，則有正當工作，業據被告供述在卷
    （見本院卷第32頁背面），且有員工職務證明書1 紙在卷足
    憑（見本院卷第34頁），足認其應有深切反省悔悟之意，且
    考量被告已於99年4 月15日入伍服役，有花蓮縣99年第A208
    8 梯次陸軍常備兵徵集令1 紙在卷可佐（見本院卷第35頁）
    ，故本院認被告經此偵審程序及科刑之教訓後，當能知所警
    惕，諒無再犯之虞，因認對其所宣告之刑，以暫不執行為適
    當，惟以較長緩刑期間為宜，爰依刑法第74條第1 項第1 款
    之規定併予宣告緩刑3 年，以啟自新。
四、扣案之破壞剪1 把，為共犯鄭光翔所有，且係供被告及共犯
    鄭光翔共犯本件攜帶兇器竊盜罪所用之物，業據被告及共犯
    鄭光翔供陳在卷，應依刑法第38條第1 項第2 款規定宣告沒
    收。按沒收物之執行與沒收物之不存在，並非一事，因犯罪
    依法必須沒收之物，雖已於共犯中之一人確定判決諭知沒收
    ，並已執行完畢，惟該物既非已不存在，對於其他共犯之判
    決，仍應宣告沒收（最高法院65年第5 次刑庭總會決議參照
    ）。是上開扣案物雖業經本院以98年度易字第1331號判決中
    宣告沒收，本院仍應再為沒收之諭知。至扣案之手推車1 臺
    ，依被告供稱：在堤防邊鄭光翔把電纜線拉出來之後，伊就
    將電纜線搬到鄭光翔的機車上，再由伊騎機車搬運電纜線，
    伊將電纜線載到鄭光翔家附近，鄭光翔就拿出手推車，伊就
    用手推車將電纜線從停機車的地方推到鄭光翔家樓下等語（
    見本院卷第14頁背面）以觀，被告與共犯鄭光翔係於竊盜行
    為既遂後，返回共犯鄭光翔家附近時，始使用手推車載運竊
    得之電纜線，是手推車1臺 縱為共犯鄭光翔所有，因非供犯
    本件攜帶兇器竊盜罪所用之物，爰不予宣告沒收，併予敘明
    。
據上論斷，應依刑事訴訟法第273 條之1 第1 項、第299 條第1
項前段，刑法第28條、第321 條第1 項第3 款、第41條第1 項前
段、第8 項、第51條第5 款、第74條第1 項第1 款、第38條第1
項第2 款，判決如主文。
本案經檢察官陳國安到庭執行職務。
中    華    民    國    99    年    4     月    20    日
                  刑事第十九庭  法  官  高若珊
上正本證明與原本無異。
如不服本判決應於收受送達後10日內向本院提出上訴書狀，並應
敘述具體理由；其未敘述上訴理由者，應於上訴期間屆滿後20日
內向本院補提理由書（均須按他造當事人之人數附繕本）「切勿
逕送上級法院」。告訴人或被害人如對於本判決不服者，應具備
理由請求檢察官上訴，其上訴期間之計算係以檢察官收受判決正
本之日期為準。
                                書記官  游曉婷
中    華    民    國    99    年    4     月    20    日
附錄本案論罪科刑法條全文
中華民國刑法第321條
犯竊盜罪而有左列情形之一者，處 6 月以上、 5 年以下有期徒
刑：
一、於夜間侵入住宅或有人居住之建築物、船艦或隱匿其內而犯
    之者。
二、毀越門扇、牆垣或其他安全設備而犯之者。
三、攜帶兇器而犯之者。
四、結夥三人以上而犯之者。
五、乘火災、水災或其他災害之際而犯之者。
六、在車站或埠頭而犯之者。
前項之未遂犯罰之。

司法院資訊處製作；財團法人民間司法改革基金會備份。
